【裁判字號】    98,訴,1081
【裁判日期】    980707
【裁判案由】    違反毒品危害防制條例
【裁判全文】
臺灣彰化地方法院刑事判決              98年度訴字第1081號
公  訴  人  臺灣彰化地方法院檢察署檢察官
被      告  甲○○
上列被告因違反毒品危害防制條例案件，經檢察官提起公訴(98
年度毒偵字第1068號)，本院改依簡式審判程序判決如下：
    主  文
甲○○施用第一級毒品，累犯，處有期徒刑捌月，扣案之注射針
筒壹支沒收之。
    犯  罪  事  實
一、甲○○曾因違反毒品危害防制條例案件，經本院以94度訴字
    第1236號刑事判決判處有期徒刑8月、4月，應執行有期徒刑
    10月確定，入監執行，於民國（下同）96年1月31日縮短刑
    期執行完畢。又前因施用毒品案件，經本院以93年度少調字
    第253 號裁定送觀察、勒戒後，認無繼續施用毒品之傾向，
    於93年7月15日執行完畢釋放，並由本院於93年7月23日以93
    年度少調字第253號裁定為不付審理在案。詎其仍不知悔改
    ，於觀察、勒戒執行完畢釋放後5年內，復基於施用第一級
    毒品海洛因之犯意，於98年4月28日15時許，在彰化縣埔心
    鄉○○○道路旁，以將海洛因加水混合置放於注射針筒中注
    射於手臂之方式，施用第一級毒品海洛因1次。嗣於98年4月
    30 日1時30分許，在設於彰化縣社頭鄉○○村○○路之湳雅
    國小前為警緝獲，並扣得其所有之注射針筒1支，且經其同
    意採集其尿液檢體送驗，結果亦呈嗎啡陽性反應，而循線查
    悉上情。
二、案經彰化縣警察局田中分局報請臺灣彰化地方法院檢察署檢
    察官偵查起訴，本院認有刑事訴訟法第273條之1第1項之情
    形，而改依簡式審判程序審理。
    理  由
一、按除被告所犯為死刑、無期徒刑、最輕本刑為3 年以上有期
    徒刑之罪或高等法院管轄第1 審案件者外，於刑事訴訟法第
    273 條第1 項程序進行中，被告先就被訴事實為有罪之陳述
    時，審判長得告知被告簡式審判程序之旨，並聽取當事人、
    代理人、辯護人及輔佐人之意見後，裁定進行簡式審判程序
    ；除簡式審判程序及簡易程序案件外，第1 審應行合議審判
    ，刑事訴訟法第273 條之1 第1 項、第284 條之1 分別定有
    明文。本件被告甲○○所犯係死刑、無期徒刑、最輕本刑為
    3年以上有期徒刑或高等法院管轄第1審案件以外之罪，並於
    本院行準備程序時就被訴事實為有罪之陳述，本院合議庭依
    前揭規定，經評議結果，裁定改由受命法官獨任行簡式審判
    程序，先予敘明。
二、上揭事實，業據被告甲○○迭於警、偵訊中及本院行準備程
    序與審理時均坦承不諱，且其於98年4 月30日為警查獲時所
    採取之尿液，經送鑑驗結果，確呈嗎啡陽性反應，此有彰化
    縣警察局田中分局委託檢驗尿液代號與真實姓名對照單及詮
    昕科技股份有限公司98年5 月11日所出具之濫用藥物尿液檢
    驗報告各1紙附卷可稽，此外，復有扣案之注射針筒1支可資
    佐證，應認被告之自白確與事實相符，洵堪採信。再查，被
    告前曾因施用毒品案件經本院以93年度少調字第253號裁定
    送觀察、勒戒後，認無繼續施用毒品之傾向，於93年7月15
    日執行完畢釋放，並由本院於93年7月23日以93年度少調字
    第253號裁定為不付審理在案等情，有臺灣高等法院被告前
    案紀錄表及臺灣彰化地方法院檢察署刑案資料查註紀錄表各
    1份在卷足憑，被告顯係於受觀察、勒戒執行完畢釋放後，5
    年內再犯毒品危害防制條例第10條第1項之罪，依同條例第
    23條第2項規定，應依法論科。綜上所述，本件犯罪事證明
    確，被告前開犯行洵堪認定。
三、核被告所為，係犯毒品危害防制條例第10條第1項之施用第
    一級毒品罪。被告為施用毒品而持有第一級毒品，其持有之
    低度行為應為施用之高度行為所吸收，不另論罪。再查被告
    曾因違反毒品危害防制條例案件，經本院以94度訴字第1236
    號刑事判決判處有期徒刑8月、4月，應執行有期徒刑10月確
    定，入監執行，於96年1 月31日縮短刑期執行完畢等情，有
    臺灣彰化地方法院檢察署刑案資料查註紀錄表及臺灣高等法
    院被告前案紀錄表各1份附卷可稽，被告於受有期徒刑之執
    行完畢後，5年內故意再犯有期徒刑以上之罪，為累犯，應
    依刑法第47條第1項之規定，加重其刑。爰審酌被告前曾有
    施用毒品罪行，經送觀察、勒戒後，猶不知悔改，再施用毒
    品不輟，不僅戕害自身健康，更辜負國家將之視為病人，並
    施以長時間之戒治處遇之苦心，惟其對他人權益之侵害仍屬
    有限，於警、偵訊及本院行準備程序與審理時均已坦承犯行
    ，暨其犯罪動機、目的、手段、施用次數及其智識程度、生
    活狀況等一切情狀，量處如主文所示之刑。扣案之注射針筒
    1 支，係被告所有，且供其施用毒品犯罪所用之物，業據其
    陳明在卷，爰依刑法第38條第1項第2款規定，併予宣告沒收
    。
據上論斷，應依刑事訴訟法第 273 條之1 第1 項、第299 條第1
項前段，毒品危害防制條例第10條第1 項、第23條第2 項，刑法
第11條前段、第47條第1 項、第38條第1項第2款，判決如主文。
本案經檢察官余建國到庭執行職務。
中    華    民    國    98    年    7     月    7     日
                  刑事第七庭          法  官  簡璽容
以上正本證明與原本無異。
如不服本判決，應於收受判決後10日內向本院提出上訴書狀，並
應敘述具體理由；其未敘述上訴理由者，應於上訴期間屆滿後20
日內向本院補提理由書（均須按他造當事人之人數附繕本「切勿
逕送上級法院」）。
中    華    民    國    98    年    7     月    8     日
                                      書記官  林佑儒
附錄本案論罪科刑法條全文：
毒品危害防制條例第10條
施用第一級毒品者，處 6 月以上 5 年以下有期徒刑。
施用第二級毒品者，處 3 年以下有期徒刑。


司法院資訊處製作；財團法人民間司法改革基金會備份。
